台灣基隆地方法院刑事判決　　　　　　　 94年度易字第286號
公　訴　人　台灣基隆地方法院檢察署檢察官
被　　　告　甲○○　男　43歲.
　　　　　　　　　　國民
上列被告因竊盜案件，經檢察官聲請以簡易判決處刑（94年度偵
字第2131號），本院認為不宜（94年度基簡字第518號），經改
依通常程序審理並判決如下：
    主  文
本件公訴不受理。
    理  由
一、公訴意旨
    公訴意旨即原聲請簡易處刑意旨略以：被告甲○○意圖為自
    己不法之所有，基於概括之犯意，連續於九十四年五月十七
    日十四時許，在基隆市○○區○○路四四六巷二號之海洋科
    技館籌備處，徒手竊取被害人丁○○保管之白鐵門一扇，得
    手後攜至基隆市○○區○○街一０八號，以新台幣（下同）
    三五０元之代價，售予不知情之林清妹（檢察官另為不起訴
    之處分）；再於同月十九日上午七時許，在基隆市中正區○
    ○○街七０號前，以自備鑰匙，竊取被害人丙○○所有ＧＲ
    Ｂ─三七０號重機車一部；又於同日上午七時三十分許，在
    基隆市○○區○○街二十號前花圃，徒手竊取手推車一部；
    另於同日二十時許，在基隆市○○區○○街八十巷六十九號
    前草坪，徒手竊取被害人乙○○所有水泥壓管四支，並以上
    開竊來之重機車及手推車為工具，載至基隆市○○路不詳處
    所，以四百元之代價，售予姓名年籍不詳之人。被告食髓知
    味，復於同日二十三時許，在基隆市○○區○○街八十巷六
    十九號前草坪，以相同手法再竊取被害人乙○○所有水泥壓
    管五支，得手後，於翌日上午八時三十分許，以上開竊來之
    重機車及手推車搬運，在行經基隆市○○區○○路三十一巷
    時，為警發覺可疑，盤查查獲，當場扣得鑰匙一支、ＧＲＢ
    ─三七０號重機車一部、手推車一部及水泥壓管五支等物，
    因認被告係犯刑法第三百二十條第一項之竊盜罪嫌云云。
二、法律規定
    按已經提起公訴或自訴之案件，在同一法院重行起訴者，應
    諭知不受理之判決，刑事訴訟法第三百零三條第二款定有明
    文。國家對於同一被告之同一犯罪事實，祇有一個刑罰權，
    不容重複裁判。此項重行起訴之禁止屬於一事不再理原則，
    為刑事訴訟法上之重要原則，係為保障實體裁判之安定性，
    使同一被告就同一訴訟客體事實爭點及法律爭點，不受重複
    審判而設。惟此項原則，在實質上或裁判上一罪，其一部分
    事實經起訴者，就同為一罪之其他部分事實亦有適用。連續
    犯及想像競合犯均屬裁判上一罪，其一部分犯罪經提起公訴
    或自訴者，效力及於全部，縱令後之起訴事實較之繫屬在先
    之事實有減縮或擴張之情形，均不失為同一案件。若檢察官
    復對於連續犯或想像競合犯其他部分事實重行起訴，自應諭
    知不受理之判決（最高法院26年渝上字第135號、60年台非
    字第77號判例意旨可資參照）。
三、本案情形
    查被告意圖為自己不法之所有，於九十四年六月八日下午十
    四時許，在基隆市○○路五九七號，竊取簡金山所有之乙炔
    熔接器一台，得手後即以機車運載回基隆市○○路住處使用
    ，嗣於九十四年六月九日晚間十九時許，為警循監視錄影器
    照片而前往被告住處當場查獲等情，經檢察官於九十四年六
    月十五日，以九十四年度速偵字第三０一號案件，聲請本院
    以簡易判決處刑，再經本院於九十四年六月二十四日，以九
    十四年度基簡字第四七八號案件，判處拘役五十五日等情，
    亦有上述起訴書、判決書、台灣高等法院被告前案紀錄表各
    一紙在卷可稽，並經本院查明屬實。本案行為時間在九十四
    年五月十七日至二十日，前案之行為時間在九十四年六月九
    日，其時間緊接，所犯為構成要件相同之罪名，可見被告就
    本案之數行為與前案之犯行，係基於概括之犯意反覆為之，
    為刑法第五十六條所規定之連續犯，屬於裁判上一罪，為法
    律上之同一案件，為前案之起訴效力所及。前案既經聲請簡
    易判決處刑在先，而檢察官復於九十四年六月三十日，向本
    院聲請以簡易判決處刑，而於九十四年七月七日繫屬於本院
    ，依刑事訴訟法第四百五十一條第三項之規定，其聲請與起
    訴有同一之效力，是為就已經提起公訴之案件在同一法院重
    行起訴，揆諸上開規定，爰不經言詞辯論，逕為公訴不受理
    之判決，再卷退檢察官依法處理。
四、據上論斷
    應依刑事訴訟法第四百五十二條、第三百零三條第二款、第
    三百零七條，判決如主文。
中　　華　　民　　國　　94　　年　　7　 　月　　25　　日
                  刑事第四庭審判長法  官  陳  志  祥
                                  法  官  陳  玉  雲
                                  法  官  楊  皓  清
以上正本證明與原本無異。
如不服本判決，應於收受送達後10日內，向本院提出上訴狀，敘
述上訴之理由，上訴於台灣高等法院，並應按他造當事人之人數
附具繕本。
中　　華　　民　　國　　94　　年　　7　　月　　 26　　日
                                  書記官  陸  清  敏
